# 陈版主请教一个关于固定资产开始折旧时间点确认问题

提问人：wanglu1995 时间：2021-07-19 08:05:07
陈版主好，有一家做数据存储的企业，储存设备在 2020 年 2 月安装完成投入使用，由于疫情原因，验收团队是北京那边的工资，验收工作一直拖到2020 年 9 月才出具验收报告。目前这家企业被收购，在净资产审计过程中，企业折旧是从 3 月开始计算折旧，收购方认为要从验收报告出具日开始算。请问陈版主，这个怎么明确折旧时间呢？资产总体金额较大，相差 6 个月折旧大概 1000 多万折旧额。chenyiwei陈版主
chenyiwei

回答人：chenyiwei
鉴于“储存设备在 2020 年 2 月安装完成投入使用”，如果当时实际投入商用，且后续运行过程中未出现重大故障等，表明固定资产已在 2020 年 2 月达到预定可使用状态，应自 2020 年 3 月开始计提折旧。验收报告只是对当时已达到预定可使用状态的进一步证实。